Didier Jesus Peña Navarrete



Acerca de

+52 999 302 1073

github.com/DetroxDP/cv

in Didier Peña

DetroxDP

Desarrollador móvil

Competente

Kotlin Firebase

Android Jetpack Java

Retrofit

MongoDB Realm

Aplicaciones de Escritorio

Intermedio

C# Visual Basic

SQL Server (T-SQL)

.NET core ASP.NET

Newtonsoft Json.NET

Habilidades técnicas

Intermedio

Git Crystal Reports

VS Code

Linux command line

Android Estudio

Visual Studio

Competencias

Trabajo en equipo Resolución de problemas Investigación Integridad

Liderazgo

Curiosidad técnica

Análisis de negocio

Curiosidad por aprender

Resumen

Ingeniero en Sistemas Informáticos por el Instituto Tecnológico de Mérida, con 4 años de experiencia trabajando en TI y 1 año como desarrollador. Soy habil desarrollando aplicaciones y he demostrado ser versatil en el manejo de diversas tecnologías. Me entusiasma participar empredimientos que me permitan estar en contacto con nuevas tecnologías donde mi proceso de aprendizaje y desarrollo de habilidades sea constante. Tengo la meta de aprender algo nuevo de valor todo los días para mi desarrollo profesional. Realmente me apasiona la programación y el desarrollo de aplicaciones sin importar si son móviles o de Escritorio.

Experiencia

ACNTI CONSULTORES

04/2022 - Presente

Desarrollador Fullstack Móvil

Desarrollo de sistemas moviles para puntos de venta para franquicias restauranteras internacionales

- Desarrollo de una versión para android del punto de venta Aloha capaz de funcionar en hardware personalizado para franquicias restauranteras nacionales e internacionales utilizando Kotlin/JetPack/MongoDB Realm/Retrofit/C#/.Net Core
- Reparación y extención de una aplicación móvil de inventariado de botellas diseñada para funcionar offline y online.
- Desarrollo de soluciones personalizadas para el punto de venta Aloha para franquicias multinacionales en C#.
- Documentación y realización de QA de una REST API de un punto de venta para un kiosko web

Grupo Eetisur

06/2018 - 04/2022

08/2016 - 12/2022

Supervisor de Soporte Tecnico

Conocimientos y habilidades en el mantenimiento y soporte de equipos de cómputo y servidores, así como en la asistencia técnica especializada en hardware y resolución de problemas técnicos.

- Creación de informes de venta y compra usando el complemento de Crystal Reports
- Mantenimiento de equipos de computo y servidores internos de la empresa.
- Servicio de soporte técnico a hardware especializado.
- Colaboración en la resolución de problemas técnicos.
- Administrador de bases de datos.
- Asistencia técnica en emisión de CFDI para facturas nacionales e internacionales.
- Iniciativa para adquirir el programa HP Planet Partner para el reciclaje de cartuchos de impresora.

Educación

Instituto Tecnológico de Mérida

Yucatán, México

Ingeniería in Sistemas Computacionales Aplicaciones móviles Android

Premios

HackSureste 2018

Team MeseBot

Gracias al liderazgo y habilidades técnicas de Didier, el equipo Mesebot fue reconocido con el tercer lugar por crear un proyecto de innovación de alto impacto consistente en un sistema para entregar pedidos de restaurantes directamente de la mesa a la cocina mediante comandos de voz. El equipo ganó un premio en efectivo, un pase a Talent Land en Guadalajara y una mentoría de emprendimiento por parte del Instituto Yucateco de Emprendedores (IYEM) que incluyó el registro del producto y una empresa registrada.

06/2018 - 04/202

Idiomas

Español (Nativo) Ingles (B1, Intermedio)